臺灣新竹地方法院民事裁定 
110年度聲字第133號
聲  請  人  黃坤秀  



相  對  人  范綱文  

上列當事人間聲請停止強制執行事件，本院裁定如下：
    主  文
聲請人以新臺幣壹拾參萬元或等值之銀行可轉讓定期存單為相對
人供擔保後，本院一一０年度司執字第四二四五三號執行事件之
強制執行程序中，就相對人聲請執行對於聲請人以本金新臺幣伍
拾萬元自民國83年8月1日起至105年11月4日止，按年息百分之五
計算之利息債權部分，於本院一一０年度訴字第一０五六號債務人
異議之訴事件全案判決確定或撤回、和解終結前，應暫予停止。
聲請人其餘之聲請駁回。
    理  由
一、本件聲請意旨略以：相對人前執臺灣臺北地方法院98年度北
    簡字第24152號宣示判決筆錄及確定證明書為執行名義，向
    本院民事執行處聲請執行聲請人名下坐落苗栗縣○○市之不動
    產及對第三人國泰世華商業銀行香山分行、台北富邦商業銀
    行新竹分行之存款債權，由本院110年度司執字第42453號清
    償借款強制執行事件（下稱系爭執行事件）受理後，就上開
    不動產部分，經本院民事執行處囑託臺灣苗栗地方法院執行
    ，並經該院110年度司執助字第963號查封在案。惟相對人所
    主張對聲請人之債權其中於超過新臺幣（下同)50萬元及民
    國105年11月5日起至清償日止按年息5%計算之利息暨訴訟費
    用5,400元與執行費4,043元之部分【亦即上開本金自83年8
    月1日起至105年11月4日止之利息合計556,986元（即500,00
    0×5%÷365×8132日＝556,986元）】已罹於時效，就該部分之
    利息相對人自不得對聲請人為請求，聲請人業依強制執行法
    第14條第1項之規定提起債務人異議之訴，現由本院審理中
    ，本件執行事件查封之財產一旦拍賣，勢難回復原狀。為此
    ，聲請人願提供相當之現金或等值之銀行可轉讓定期存單為
    擔保，請准裁定本院110年度司執字第42453號清償借款強制
    執行事件，於本院110年度訴字第1056號債務人異議之訴事
    件判決確定前停止執行。
二、按有回復原狀之聲請，或提起再審或異議之訴，或對於和解
    為繼續審判之請求，或提起宣告調解無效之訴、撤銷調解之
    訴，或對於許可強制執行之裁定提起抗告時，法院因必要情
    形或依聲請定相當並確實之擔保，得為停止強制執行之裁定
    ，強制執行法第18條第2項定有明文。次按強制執行程序之
    停止，因停止之原因及範圍不同，可分整個執行程序之停止
    及個別執行程序之停止二種。前者係執行之停止原因發生後
    ，整個執行程序均不能續行。後者為執行之停止原因發生後
    ，僅對於執行債權之一部，共同債務人之一部，或執行標的
    物之一部之執行程序不能續行，即僅不許特定之執行程序而
    停止該程序而言（最高法院82年度台抗字第588號裁定要旨
    參照）。
三、經查，聲請人主張相對人以臺灣臺北地方法院98年度北簡字
    第24152號宣示判決筆錄及確定證明書為執行名義，對聲請
    人為強制執行，並由系爭執行事件執行中。惟聲請人就系爭
    執行事件已對相對人提起債務人異議之訴，現由本院以110
    年度訴字第1056號案件審理在案等情，業據本院調閱該等民
    事執行卷宗、民事卷宗核閱無訛。次查，相對人即債權人於
    系爭執行事件中聲請對聲請人強制執行之金額為50萬元及自
    83年8月1日起至清償日止，按年息5%計算之利息暨訴訟費用
    5,400元，惟聲請人提起上開債務人異議之訴，係主張相對
    人就關於本金50萬元，自83年8月1日起至105年11月4日止共
    計8132天之利息債權共計556,986元部分，已罹於時效消滅
    ，聲請人有足以排除強制執行之權利，是以聲請人所得聲請
    停止執行者，應僅限於上開債務人異議之訴所主張關於利息
    債權556,986元不得請求部分，其餘部分仍應續行，揆諸上
    開規定及說明，聲請人聲請供擔保，在債務人異議之訴判決
    確定前，停止上開強制執行程序中，相對人對於聲請人有關
    執行利息債權556,986元部分，於法有據，應予准許，然逾
    此部分之聲請，則無理由，應予駁回。
四、擔保金額之核定：
㈠、按法院依強制執行法第18條第2項定擔保金額而准許停止強制
    執行之裁定者，該項擔保係預備供債權人因停止執行所受損
    害之賠償，其數額應依標的物停止執行後，債權人未能即時
    受償或利用該標的物所受之損害額，或其因另供擔保強制執
    行所受之損害額定之，非以標的物之價值或其債權額為依據
    ，最高法院86年度台抗字第442號裁判可資參照。
㈡、查本院110年度司執字第42453號清償借款強制執行事件，相
    對人聲請強制執行之債權額為50萬元及自83年8月1日起至清
    償日止，按年息5%計算之利息暨訴訟費用5,400元，聲請執
    行標的為聲請人對第三人國泰世華商業銀行香山分行、台北
    富邦商業銀行新竹分行之存款債權及聲請人所有坐落苗栗縣
    ○○市之不動產等，此業經本院調取本院上開執行事件卷宗核
    閱無訛。又聲請人提起債務人異議之訴，係請求將110年度
    司執字第42453號之執行程序中，有關執行利息債權556,986
    元部分之範圍予以撤銷，故相對人在停止執行期間，就上開
    範圍內即受有未能執行受償之利息損害。是於聲請人停止本
    件強制執行事件聲請獲准後，相對人係受有上開財產無法即
    時透過強制執行取償之損害，本院審酌上情，暨聲請人所提
    起之債務人異議之訴案情之繁簡程度，其訴訟標的價額未逾
    150萬元，為不得上訴第三審之事件，參考各級法院辦案期
    限實施要點規定，第一、二審程序審判案件之期限分別為1
    年4個月、2年，加上裁判送達、上訴、分案等期間，預估聲
    請人提起債務人異議之訴獲准停止執行，因而致相對人之執
    行延宕之期間約為3年6個月，則相對人因無法強制執行以滿
    足其債權期間所生之利息損失，即應以上開相對人本得執行
    之債權數額與執行延宕期間3年6個月，按法定利率年息5%計
    算為97,473元（計算式：556,986元×5%×3.5＝97,473元，元
    以下四捨五入），再加計相對人所受之其他一切損失，爰酌
    定擔保金額為13萬元，並准許聲請人於供此擔保後，在本院
    110年度訴字第1056號債務人異議之訴全案終結確定前，就
    相對人聲請執行對於聲請人有關利息債權556,986元部分之
    執行程序予以停止執行。
五、爰依強制執行法第18條第2項裁定如主文。
中　　華　　民　　國　　111 　年　　1 　　月　　17　　日
                  民事第二庭　　　法　官　鄭政宗
以上正本係照原本作成。
如對本裁定抗告，須於裁定送達後10日內向本院提出抗告狀。
中　　華　　民　　國　　111 　年　　1 　　月　　17　　日
                                　書記官　黃志微